【裁判字號】    88,易,937
【裁判日期】    890316
【裁判案由】    公共危險
【裁判全文】
臺灣新竹地方法院刑事判決                          八十八年度易字第九三七號
    公  訴  人  臺灣新竹地方法院檢察署檢察官
    被      告  丙○○
右列被告因公共危險案件，經檢察官提起公訴（八十八年度偵字第七四七五號），本
院判決如左︰
    主  文
丙○○服用酒類，不能安全駕駛動力交通工具而駕駛，處罰金壹萬伍仟元，如易服勞
役，以佰元折算壹日。
    事  實
一、丙○○於民國八十八年十月十三日晚間，因飲用啤酒二瓶致不能安全駕駛動力交
    通工具，竟仍於同日晚間九時許，駕駛所有車號ＫＳ─七三二○號自小客車，自
    新竹縣芎林交流道上國道三號高速公路北上行駛，嗣同日晚間九時二十分許，行
    經國道三號公路北向九十公里處，其駕車偏線行駛而為警攔檢查獲，經測試其吐
    氣所含酒精成份為每公升○‧五五毫克，確已達不能安全駕駛之標準。
二、案經內政部警政署國道公路警察局第六警察隊報請臺灣新竹地方法院檢察署檢察
    官偵查起訴。
    理  由
一、訊據被告丙○○固承於右揭時地飲酒後駕車，經警攔查並測試其吐氣所含酒精成
    份為每公升○‧五五毫克，惟矢口否認公共危險犯行，辯稱：伊並未喝醉云云。
    經查：
  （一）被告於前揭時地飲酒駕駛自小客車，為警攔查，經呼氣測試酒精成份為每公
        升○‧五五毫克等事實，已據被告自承在卷，有如前述，並有內政部警政署
        國道公路警察局舉發違反道路交通管理事件通知單、呼氣酒精測試資料等件
        附卷可佐，堪信為真。至被告辯稱：並未喝醉一節，已據證人即現場攔查警
        員乙○○、甲○○到院結證稱：因被告駕車偏線行駛而進行攔檢，被告滿身
        酒味、走路不穩等語，核與卷附報告書所載內容相符，堪認被告為警查獲之
        際，確有酒醉之情，其上開空言所辯，自難採信。
  （二）按酒精濃度呼氣已達每公升○‧五五毫克時，肇事率為一般正常人之十倍，
        認已達不能安全駕駛之標準，有法務部八十八年五月十八日所發之法八八檢
        字第○○一六六九號函及其所附之八十八年五月十日會議記錄一份在卷足憑
        ，佐以被告滿身酒味、走路不穩，駕車偏線行駛之上情，堪認被告確已達不
        能安全駕駛動力交通工具之狀態甚明。
    本案事證明確，被告上開犯行堪予認定，自應依法予以論罪科刑。
二、核被告所為，係犯刑法第一百八十五條之三之公共危險罪。爰審酌被告酒精濃度
    測試值，其駕車行駛於國道三號高速公路上，發生重大事故之危險性甚於市區道
    路，及其犯後態度等一切情狀，量處如主文所示之刑，並諭知易服勞役之折算標
    準。
據上論斷，應依刑事訴訟法第二百九十九條第一項前段，刑法第一百八十五條之三、
第四十二條第二項，罰金罰鍰提高標準條例第二條，判決如主文。
本案經檢察官黃仁宏到庭執行職務。
中      華      民      國    八十九    年      三      月     十六     日
                                    臺灣新竹地方法院刑事第一庭
                                        法  官    黃  美  文
右正本證明與原本無異。
如不服本判決，應於判決送達後十日內向本院提出上訴狀( 應附繕本 )，上訴於
臺灣高等法院。
                                        書記官    饒  興  蘭
中      華      民      國    八十九    年      三      月     十六     日
附錄：
刑法第一百八十五條之三：
服用毒品、麻醉藥品、酒類或其他相類之物，不能安全駕駛動力交通工具而駕駛者，
處一年以下有期徒刑、拘役或三萬元以下罰金。


司法院資訊處製作；財團法人民間司法改革基金會備份。
